nb: Hjem og hage > Kjøkken og spiserom > Kjøkkenverktøy og bestikk > Rivjern og zestere: Rivjern for mat; Zestere for mat
vi: Nhà và vườn > Phòng bếp và phòng ăn > Dụng cụ nhà bếp > Dụng cụ bào & nạo sợi: Dụng cụ bào sợi; Dụng cụ nạo sợi
hu: Otthon és kert > Konyha és étkező > Konyhai eszközök és edények > Élelmiszer-reszelők és -zúzók: Élelmiszer-reszelők; Élelmiszer-zúzók
it: Casa e giardino > Cucina e pranzo > Strumenti e utensili cucina > Grattugia e grattugialimoni: Grattugie per alimenti; Attrezzo per zeste
bg-BG: Дом и градина > Кухня и трапезария > Кухненски инструменти и прибори > Рендета за храна и корички: Рендета за храна; Рендета за корички
sk-SK: Dom a záhrada > Kuchyňa a jedáleň > Kuchynské náradie a riad > Krájače a strúhadlá na potraviny: Krájače na potraviny; Strúhadlá na potraviny
en: Home & Garden > Kitchen & Dining > Kitchen Tools & Utensils > Food Graters & Zesters: Food Graters; Food Zesters
pt-PT: Casa e jardim > Cozinha e refeições > Ferramentas e utensílios de cozinha > Raladores e raspadores de alimentos: Raladores de alimentos; Raspadores de alimentos
nl: Huis en tuin > Keuken en eetkamer > Keukengereedschap > Voedselraspen en zesteurs: Voedselraspen; Zesteurs
pt-BR: Casa e jardim > Produtos de cozinha e aparelhos de jantar > Ferramentas e utensílios de cozinha > Raladores descascadores: Raladores de alimentos; Raspadores para alimentos
sl-SI: Dom in vrt > Kuhinja in jedilnica > Kuhinjska orodja in pripomočki > Strgala in strgalniki za živila: Strgala za živila; Strgalniki za živila
cs: Dům a zahrada > Kuchyně a jídelny > Kuchyňské nástroje a vybavení > Struhadla a škrabadla: Struhadla; Struhadla na citrusy
ro-RO: Casă și grădină > Bucătărie și sufragerie > Instrumente și ustensile de bucătărie > Răzători și răzători pentru coajă: Răzători; Răzători pentru coajă
tr: Ev ve Bahçe > Mutfak ve Yemek > Mutfak Gereçleri ve Aletleri > Yiyecek Rendeleri ve Narenciye Soyacağı: Yemek Rendeleri; Narenciye Soyacakları
el: Σπίτι & κήπος > Κουζίνα & τραπεζαρία > Εργαλεία & σκεύη κουζίνας > Τρίφτες & ξύστρες τροφίμων: Τρίφτες τροφίμων; Ξύστρες τροφίμων
hr-HR: Dom i vrt > Kuhinja i blagovaonica > Kuhinjski alati i pribor > Ribeži i nožići za koru: Ribeži za hranu; Nožići za koru
ko: 가정/원예 용품 > 주방/식탁 > 주방용품 > 강판/제스터: 강판; 제스터
zh-TW: 居家和庭園 > 廚房與餐廳 > 廚房工具和用具 > 削皮器/磨泥器: 刨絲器; 磨泥器
zh-CN: 家居与园艺 > 厨房/餐厅 > 厨房工具/用具 > 擦菜板/刨丝刀/刮丝器: 食品刨丝刀; 食品刮丝器
fr: Maison et jardin > Arts de la table et arts culinaires > Ustensiles et accessoires de cuisine > Râpes et zesteurs: Râpes alimentaires; Zesteurs alimentaires
th: บ้านและสวน > ห้องครัวและการรับประทานอาหาร > เครื่องมือและเครื่องใช้ในครัว > ที่ขูดและที่ปอก: ที่ขูดอาหาร; ที่ขูดผิวอาหาร
ja: ホーム・ガーデン > キッチン・ダイニング > キッチン用品・調理器具 > おろし器: グレーター; ゼスター
da: Hjem og have > Køkken og spisestue > Køkkenredskaber > Rivejern: Madrivejern; Rivejern
sv: Hem och trädgård > Kök och matsal > Köksverktyg och köksgeråd > Mathyvlar och rivjärn: Matrivjärn; Zestrivare
es: Casa y jardín > Cocina y comedor > Herramientas y utensilios de cocina > Ralladores de comida: Ralladores de comida; Trituradores de alimentos
ru: Дом и сад > Кухня и сервировка стола > Кухонная утварь > Терки: Классические терки; Терки для мелкой стружки
de: Heim & Garten > Küche & Esszimmer > Küchenhelfer & -utensilien > Reiben: Küchenreiben; Zesteure
lt-LT: Namai ir sodas > Virtuvė ir valgomasis > Virtuvės įrankiai > Maisto trintuvės ir smulkios trintuvės: Maisto trintuvės; Smulkios maisto trintuvės
fi: Koti ja puutarha > Keittiö ja ruokailu > Keittiövälineet ja tarvikkeet > Raastinraudat ja -puikot: Raastinraudat; Raastinpuikot
pl: Dom i ogród > Kuchnia i jadalnia > Narzędzia i sprzęty kuchenne > Tarki i skrobaki do żywności: Tarki do żywności; Skrobaki do żywności